【裁判字號】    98,交聲,2101
【裁判日期】    981030
【裁判案由】    交管條例聲異
【裁判全文】
臺灣板橋地方法院交通事件裁定        98年度交聲字第2100號
                                    98年度交聲字第2101號
原處分機關  交通部公路總局臺北區監理所
受處分人即
異  議  人  甲○○
上列受處分人即異議人因不服交通部公路總局臺北區監理所於民
國98年6 月30日所為北監自裁字第40-A01WBD205號、第40-A01WB
D206號違反道路交通管理事件裁決書所為處分，經聲明異議，本
院裁定如下：
    主  文
異議均駁回。
    理  由
一、原處分意旨略以：受處分人即異議人甲○○於民國97年8 月
    21日下午18時16分許，駕駛所有之車牌號碼6252-VG 號自用
    一般小客車，在臺北市○○○路與鄭州路路口，駕駛於機車
    專用道上，經臺北市政府警察局交通警察大隊員警以異議人
    有「汽車行駛機車專用道」之違規事由當場攔停舉發，復因
    未攜帶駕駛執照，而有「駕駛汽車未隨身攜帶駕駛執照」之
    違規事由，而均未於應到案日期即97年9 月5 日前繳納罰鍰
    ，爰依道路交通管理處罰條例第45條第4 款、第25條第3 款
    規定，處罰鍰新臺幣（下同）1,800 元、600 元，並依同法
    第63條第1 項第1 款記違規點數1 點。
二、異議意旨略以：伊經過上開路段時，因員警於路口執行交通
    勤務攔車臨檢，伊乃配合員警要求拿出行照、駕照受檢，員
    警看完就直接開罰單，未告知任何違規事由，故伊拒絕簽收
    ，伊並無違規行為，爰聲明異議云云。
三、按汽車駕駛人，爭道行駛，有在多車道不依規定駕車者，處
    600 元以上1,800 元以下罰鍰，並應予記違規點數1 點；又
    汽車駕駛人，有駕駛汽車未隨身攜帶駕駛執照者，處300 元
    以上600 元以下罰鍰，道路交通管理處罰條例第45條第4 款
    、第63條第1 項第1 款及第25條第3 款分別定有明文。次按
    行為人有違反道路交通管理處罰條例之情形者，應填製舉發
    違反道路交通管理事件通知單，並於被通知人欄予以勾記，
    當場舉發者，應填記駕駛人或行為人姓名、性別、出生年月
    日、地址、身分證統一編號及車主姓名、地址、車牌號碼、
    車輛種類。被查獲之駕駛人或行為人為受處分人時，應於填
    記通知單後將通知聯交付該駕駛人或行為人簽名或蓋章收受
    之；拒絕簽章者，仍應將通知聯交付該駕駛人或行為人收受
    ，並記明其事由及交付之時間；拒絕收受者，應告知其應到
    案時間及處所，並記明事由與告知事項，視為已收受；違反
    道路交通管理事件行為人，未依規定自動繳納罰鍰，或未依
    規定到案聽候裁決，處罰機關應依基準表於通知單送達且逾
    越應到案期限60日之3 個月內，逕行裁決之。但警察機關管
    轄部分，應於通知單送達且逾越應到案期限之3 個月內，逕
    行裁決之，違反道路交通管理事件統一裁罰基準及處理細則
    第11條第1 項第1 款、第44條第1 項分別定有明文。
四、查異議人於98年7 月2 日收受本案原處分機關裁決書，於同
    年月15日向原處分單位提出聲明異議狀，為上開陳述，顯然
    其意在對上開裁決內容聲明不服，故異議人雖因不諳法律，
    致誤向原處分機關提出上開聲明異議狀，仍應視為係向本院
    提出聲明異議，故認其聲明異議未逾期，合先敘明。
五、本件查獲過程，業據證人即執勤員警張宏昇到庭具結證稱：
    伊是在延平北路及鄭州路口執行交警定點勤務，當時車流量
    較多，伊站在路口處指揮疏導交通；延平北路上有5 個車道
    ，2 個是右轉車道，當時右轉車輛排的蠻長的，第3 個車道
    是機車專用道，異議人行駛在第3 車道上，所以伊就將異議
    人車輛攔停在路中，並在路中掣發違規通知單；伊當時有告
    知異議人駕駛汽車不得行駛機車專用道，並請異議人拿出駕
    照，但異議人只有拿出行照與身分證；剛開始伊要異議人拿
    出駕照、行照，異議人跟伊說其有駕照，但是沒有帶在身上
    ；伊請異議人簽名，但是異議人拒絕簽名，後來異議人要走
    時，伊有告訴異議人若不簽收還是要去繳款，或是向裁決所
    異議，並跟異議人說到案的地方等語在卷（本院卷第19-20
    頁），並有現場照片4 幀及現場圖1 張附卷可參（本院卷第
    24-25 頁），衡以證人為臺北市政府警察局大安分局交通隊
    警員，僅係於執行勤務適時發現異議人有上開情形而上前取
    締，其與異議人素不相識，復無怨隙，應無甘冒觸犯偽證之
    罪責，故意構詞誣陷異議人之必要，況若非異議人確有行駛
    機車專用道之違規情形，證人自無於路口處指揮疏導交通勤
    務之際，特意將之攔停於路中，徒使該路口交通更加壅塞之
    可能，故堪信證人上開證述為真實可採，異議人確有「汽車
    行駛機車專用道」及「駕駛汽車未隨身攜帶駕駛執照」違規
    事實，應堪認定。至證人雖於本院開庭前撥打電話詢問異議
    人本件案發時情形，然此係因本件案發距今約1 年，證人為
    喚起自身之印象而撥打電話詢問異議人，此據證人於本院證
    述明確（本院卷第21頁），故難據此推斷證人上開於本院中
    之證述為遺忘案發情形而自行虛構之詞，併此敘明。
六、綜上所述，異議人有「汽車行駛機車專用道」及「駕駛汽車
    未隨身攜帶駕駛執照」之違規事實，並經原舉發機關合法送
    達違規通知單已臻明確，異議人既未依期繳納罰鍰，則原處
    分機關援引前揭規定，並參酌違反道路交通管理事件統一裁
    罰基準表之規定，裁處異議人罰鍰1,800 元、600 元，並記
    違規點數1 點，於法並無違誤。本件異議為無理由，應予駁
    回。
據上論斷，應依道路交通案件處理辦法第19條，裁定如主文。
中    華    民    國    98    年    10    月    30    日
                        交通法庭  法  官  俞秀美
上列正本證明與原本無異。
如不服本裁定，應於裁定送達後五日內敘明抗告理由，向本院提
出抗告狀。
                                  書記官  謝怡貞
中    華    民    國    98    年    10    月    30    日


司法院資訊處製作；財團法人民間司法改革基金會備份。
